【裁判字號】    97,上易,168
【裁判日期】    970829
【裁判案由】    返還房屋
【裁判全文】
臺灣高等法院民事裁定                 97年度上易字第168號
上  訴  人  乙○○
上列上訴人與被上訴人甲○○間返還房屋事件，上訴人對於中華
民國97年8月5日本院第二審判決，提起上訴，本院裁定如下：
    主  文
上訴駁回。
第三審訴訟費用由上訴人負擔。
    理  由
一、按民事訴訟法第466條第1項規定，對於財產權訴訟之第二審
    判決，如因上訴所得受之利益不逾新台幣（下同）100萬元
    者，不得上訴。此項數額，司法院得因情勢需要，以命令減
    至50萬元，或增至150萬元，同條第3項定有明文。茲依司法
    院（91）院台廳民一字第03075號函：已將民事訴訟法第466
    條第1項所定上訴三審之利益額數，提高為150萬元，並訂於
    民國91年2月8日起實施。又對於不得上訴之判決而上訴者，
    原第二審法院應以裁定駁回之，同法第481條、第442條第1
    項定有明文。
二、經查，本件被上訴人起訴主張門牌號碼為台北縣蘆洲市○○
    ○道212號1樓之房屋（下稱系爭房屋），已於96年8月9日過
    戶完成，兩造曾協議暫時借置上訴人私人物品自96年8月10
    日至96年10月27日止，上訴人並同意借置系爭房屋內之物品
    於96年10月28日搬遷完畢，詎迄今上訴人仍未搬遷，而請求
    上訴人自系爭房屋遷讓，並返還被上訴人（見原審卷第2、3
    頁之起訴狀）。上訴人雖稱依不動產買賣契約書所載，買賣
    價款總額為1,800萬元，自得上訴第三審云云。惟觀之系爭
    不動產買賣契約書（見本院卷第82、83頁之契約書）所示，
    買賣價款總額1,800萬元係包含土地、建物及停車位。而本
    件被上訴人僅請求上訴人將系爭房屋返還，則訴訟標的價額
    僅計算系爭房屋之價額；又系爭不動產買賣契約書就土地、
    建物及停車位未分別標示價額，依臺北縣政府稅捐稽徵處房
    屋稅籍證明書所載（見原審卷第5頁之證明書），系爭房屋
    現值為60萬9,600元，原審為此認定，是被上訴人依此計算
    訴訟標的價額，而繳納第一審裁判費6,610元（見原審卷首
    頁之繳納收據），並無不合。又上訴人提起上訴時，於上訴
    及理由狀記載本件訴訟標的為60萬元（見本院卷第4頁之上
    訴及理由狀），僅繳納第二審裁判費9,750元，（見本院卷
    第6頁之繳納收據），而本院認定本件訴訟標的價額為60萬
    9,600元，應繳納第二審裁判費9,915元，上訴人嗣再補繳
    165元（見本院卷第50頁之繳納收據），且上訴人於本院審
    理期間均未對訴訟標的價額表示異議，足見上訴人亦認定本
    件訴訟標的價額為60萬9,600元。則上訴人因上訴所得受之
    利益未逾150萬元，自在不得上訴之列，其上訴第三審，自
    屬不合法，應予駁回，爰裁定如主文。
中    華    民    國    97    年    8     月    29    日
                  民事第七庭
                      審判長法  官  鄭三源
                            法  官  邱  琦
                            法  官  王聖惠
正本係照原本作成。
如不服本裁定，應於收受送達後10日內向本院提出抗告狀，並應
繳納抗告費新台幣１千元。
中    華    民    國    97    年    9     月    2     日
                            書記官  陳樂觀


司法院資訊處製作；財團法人民間司法改革基金會備份。
